最高法院刑事判決　　　　　　　　　　　　　　　九十三年度台上字第六五二０號
　　上　訴　人　甲○○
　　　　　　　　　　　　（另案於台灣台東監獄岩灣分監執行中）
右上訴人因違反毒品危害防制條例案件，不服台灣高等法院台中分院中華民國九十三
年九月二十九日第二審更審判決（九十三年度重上更(三)字第一六四號，起訴案號：台
灣彰化地方法院檢察署八十八年度偵字第四四０二號），提起上訴，本院判決如左：
    主  文
上訴駁回。
    理  由
按刑事訴訟法第三百七十七條規定，上訴於第三審法院，非以判決違背法令為理由，
不得為之。是提起第三審上訴，應以原判決違背法令為理由，係屬法定要件。如果上
訴理由狀並未依據卷內訴訟資料，具體指摘原判決不適用何種法則或如何適用不當，
或所指摘原判決違法情事，顯與法律規定得為第三審上訴理由之違法情形，不相適合
時，均應認其上訴為違背法律上之程式，予以駁回。本件上訴人甲○○上訴意旨略稱
：上訴人購入毒品海洛因係供自己施用，並無販賣之意圖，警方所查扣之十三小包海
洛因，在購入時即已分裝完成，另外十三個小包裝空袋，係上訴人向賣方要來作為日
後更換之用，因小包裝袋極易破損，無法重複使用，故將毒品分裝成小包裝方便攜帶
，應該是合理的作法，且上訴人係送葬樂隊之隊員，走動頻繁，更需要有多餘之小包
裝袋進行更換，況有分裝之毒品未必是意圖販賣，販毒之人應備有諸如磅秤、研磨機
等工具，但警方搜索上訴人之住處，並未查獲該等物品，可見上訴人並無販賣之意圖
。至於林金源、許文賢二人係警方找來配合指認之證人，彼等已於偵審中否定警詢時
之供述，原審忽略上訴人有儲蓄之習慣及所從事之工作必須到處走動，在警方僅查獲
少量之毒品等物，於證據相當薄弱之情況下，採用證人林金源、許文賢之警詢供述作
為論罪之依據，以推測之詞，認定上訴人意圖販賣而持有第一級毒品，有違證據法則
等語。
惟查原判決認定上訴人意圖販賣而持有第一級毒品之事實，已明係依憑證人邱義雄
、楊金盛、蘇志忠於法院審理時具結所為之證言，證人林金源、許文賢於民國八十八
年四月十六日警詢中所為核與事實相符之證詞，上訴人坦承其於八十八年四月十五日
上午十時許，在彰化市○○路陽明國中附近，向綽號﹁阿杰﹂之不詳姓名成年男子以
新台幣（下同）六萬元之價格購入第一級毒品海洛因，及警方曾於八十八年四月十六
日下午二時十五分許，在上訴人位於彰化市○○路○段六十巷一五五號三樓住處，搜
索查扣一大包海洛因、十三小包海洛因、十三個分裝袋、上訴人所申請使用之０九三
０｜０五四一七一號行動電話一具等物，並於第一審審理時供承上開十三小包海洛因
係從大包海洛因分裝出來等情，暨卷附搜索扣押證明筆錄、電話通聯紀錄、法務部調
查局之鑑定通知書、遠傳電信股份有限公司函，扣案之海洛因一大包、十三小包（上
開毒品經鑑驗後淨重四十．三三公克）、分裝袋十三個、０九三０｜０五四一七一號
行動電話一具等物，為其所憑之證據。按採證認事，係事實審法院職權之行使，原判
決就其如何綜合前揭證據資料，判斷上訴人有意圖販賣而持有第一級毒品犯行之心證
理由，已闡述明晰，所為之論斷，核與證據法則並無違背，要無所謂採證違法之情形
。而依現行刑事訴訟法施行法第七條之三但書之規定，九十二年二月六日修正刑事訴
訟法施行前，法院已依法踐行之訴訟程序，其效力不受影響。原判決已說明證人林金
源、許文賢於八十八年四月十六日警詢中之證詞，佐以當時在現場接獲其二人打給上
訴人電話之警員蘇志忠具結所為之證述，及上訴人所申請使用之０九三０｜０五四一
七一號電話之通聯紀錄，足認與事實相符，堪予採信。該二證人嗣於偵審中翻供，所
述情節與常情有悖，係事後迴護上訴人之詞，不足憑採。至上訴人辯稱林金源、許文
賢係被承辦警員蘇志忠誘導而為不實指認云云，不僅為蘇志忠所否認，即林金源、許
文賢二人於偵審中亦未曾提及有被警員誘導而為指認之事，此部分辯解亦非可取。又
扣案之海洛因一大包及十三小包，其中十三小包海洛因係由上訴人從大包海洛因所分
裝出來，迭據上訴人於第一審審理時供承甚詳，事證明確。對於上訴人否認犯罪所持
之辯解，已詳理由予以指駁。而販賣毒品刑責甚重，從事販毒之人，無不極力隱藏
販毒所用物品，縱有使用磅秤、研磨機等工具，亦未必將之放在住處，是警方未自上
訴人之住處查獲磅秤、研磨機等物，不足以動搖原判決之論斷基礎。上訴意旨憑持己
見，對原審採證認事職權之合法行使，任意指摘，並為單純事實上之爭執，難認係合
法之上訴理由。其上訴違背法律上之程式，應予駁回。
據上論結，應依刑事訴訟法第三百九十五條前段，判決如主文。
中　　　華　　　民　　　國　　九十三　　年　　 十二 　　月　　 十六 　　日
                              最高法院刑事第十二庭
                                  審判長法官  陳　正　庸
                                        法官  賴　忠　星
                                        法官  王　居　財
                                        法官  張　清　埤
                                        法官  林　開　任
      右正本證明與原本無異
                                              書  記  官
中　　　華　　　民　　　國　　九十三　　年　　 十二 　　月　　二十二　　日
                                                                        Ｖ
